臺灣桃園地方法院民事小額判決
111年度勞小字第47號
原      告  陳榮杰  


被      告  泓盛國際物流有限公司

法定代理人  張家銘  
上列當事人間請求給付薪資等事件，本院於民國111年12月13日
言詞辯論終結，判決如下：
    主      文
原告之訴駁回。
訴訟費用新臺幣1,000元由原告負擔。
    事實及理由
壹、程序方面
一、按小額訴訟之訴狀送達後，原告不得將原訴變更或追加他訴
    ，但擴張或減縮應受判決事項之聲明者，不在此限，民事訴
    訟法第436條之23、第436條第2項、第255條第1項但書第3款
    分別定有明文。經查，原告於起訴時原請求為：被告應給付
    原告新臺幣（下同）50,000元（本院卷5頁），嗣原告之聲
    明迭經變更，終則聲明：被告應給付原告14,500元（本院卷
    157-158頁），核屬減縮應受判決事項之聲明，與前揭規定
    相符，應予准許。
二、被告經合法通知，無正當理由未於言詞辯論期日到場，核無
    民事訴訟法第386條各款所列情形，爰依原告之聲請，由其
    一造辯論而為判決。
貳、實體方面
一、原告主張：原告自民國110年6月2日起至111年4月15日止受
    僱於被告，約定每日薪資3,000元，惟原告於110年6月實際
    到班27天，被告卻短付工資9,000元。又原告於110年12月至
    臺中「全弘牛肉」送貨，因被告表示未獲利而每趟工資扣款
    500元，共計扣款14,500元。又於111年3、4月間，被告無故
    將物品保險費、車款支出轉嫁原告而扣薪共計18,500元，然
    原告僅欲請求其中14,500元等語。爰依勞動契約及勞動基準
    法（下稱勞基法）等規定提起訴訟，並聲明：如上開變更後
    之聲明所示。
二、被告未於言詞辯論期日到場，亦未提出書狀作任何聲明或陳
    述。
三、本院之判斷：
　㈠按當事人主張有利於己之事實者，就其事實有舉證之責任。
    民事訴訟法第277條本文定有明文。而原告主張其受僱於被
    告及被告積欠並無故扣減其工資乙節，應由原告就其與被告
    間成立勞動契約及積欠、扣減工資之有利於己之事實，負舉
    證責任。又勞動契約者，依勞基法第2條第6款規定，係指約
    定勞雇關係之契約，而勞動契約則指當事人一方（勞工）對
    於他方（雇主），在從屬之關係下提供職業之勞動力，而由
    他方給付報酬之契約，是關於勞動契約之成立，須雇主與勞
    工間以發生勞動關係為目的之「意思表示合致」，始足當之
    ，此項合意雖不必以書面為限，然以言詞成立之勞動契約須
    有相當之證明足證雙方間有勞動關係存在之事實。
　㈡查，原告就勞動契約成立之經過，未提出兩造書面勞動契約
    以供本院調查審認，惟就原告任職時間部分，原告先陳稱：
    我一開始到被告任職是110年6月2日云云（本院卷5、159頁
    ），復改稱：一開始是109年6月2日云云（本院卷159頁），
    原告究係何年度任職被告公司，其陳述前後不一，已有可疑
    。再原告應徵經過部分，原告陳稱：當初我是到訴外人即關
    係人張文芳他家附近，即靠近觀音區一家吊車場旁的統一超
    商，沒有應徵、面試，因為我之前就跟張文芳認識，我從頭
    到尾都是跟張文芳接洽，我一開始是經介紹去臺南新市比菲
    多擔任司機，開了約9到10天的車子，對方沒有給我薪水，
    當時是張文芳與另一人一起僱用我，之後就拖欠薪水等語（
    本院卷155、159頁），核與張文芳到庭陳稱：被告公司是我
    兒子開的，原告是到我旗下擔任司機，我們以趟次計價抽佣
    ，原告所駕車輛屬於車行，交通法規規定營業車要靠車行，
    是我自己貸款買車然後把車交給司機去跑等情節大致相符（
    本院卷155頁），可知原告提供勞務及聯絡往來之對象皆係
    張文芳而與被告無關，難認原告與被告間有合意成立勞動契
    約。
　㈢原告固提出區域配送請款單、出貨單等相關單據（本院卷7-4
    4頁），惟未見其上有何被告相關核章認可，是否與被告有
    關，已難採憑。原告又提出訴外人沅陽交通股份有限公司、
    天新交通股份有限公司、統一速達股份有限公司和解書1份
    （本院卷99頁），亦未見其中有何與被告相關資訊。原告固
    提出其與水果商「Ann」之間通訊軟體LINE對話紀錄（本院
    卷101、157頁），惟其對話內容僅有被告上海商業儲蓄銀行
    存摺封面之翻拍照片，原告亦未敘明與本件之相關性。再原
    告固提出其與張文芳間之通訊軟體LINE對話紀錄、暱稱「觀
    音張大哥」LINE大頭貼資料各1份（本院卷105-113、117、1
    21頁），惟觀諸通訊軟體LINE對話紀錄內容，張文芳分別略
    以：「我明天先轉5000元給你。我口袋裡空空」、「我對完
    後就會開始補給你……你二月的報表也沒給我……」、「十號的
    薪水我太太己（「已」字之誤）付了。這是我補給你的。我
    自己私人補的……」、「我回家看看資料再處理給你。我在討
    論下星期的工作內容」（本院卷105-111頁）傳送予原告，
    可知有關薪資問題均由張文芳與原告討論，甚至張文芳表示
    願自行補貼，已難認與被告有何從屬性。原告復提出其他「
    弘達流通股份有限公司梧棲進貨收貨單」、車號00-00貨車
    照片等（本院卷115、119頁），亦無法證明與被告間存有勞
    動契約。原告雖於111年12月13日言詞辯論期日，當庭提出
    被告於110年7月23日匯款20,000元至其郵局帳戶之匯款紀錄
    （本院卷159-160頁），惟原告並未舉證證明該筆匯款紀錄
    係與兩造間勞動契約有關，尚難單以該筆匯款紀錄即據為有
    利於原告之認定。
　㈣經本院當庭審酌原告與張文芳之陳述後，即闡明勞動契約似
    存在於原告與張文芳之間，並曉諭原告是否為訴之變更追加
    而向張文芳為請求，惟原告仍主張勞動契約係存在於其與被
    告間，堅持對被告為前揭起訴請求（本院卷158頁），則原
    告迄未就其是否受僱於被告、被告是否未給付原告前述薪資
    ，或為相關扣款等舉證以實其說，依前開法條規定及說明，
    即難信為真實。原告就其主張既未負任何舉證責任，從而其
    聲明請求被告給付14,500元，為無理由，應予駁回。
　㈤至於原告是否基於何種法律關係，及得否據以向張文芳為何
    種請求，倘原告不諳法律，則應循各區公所、本院1樓聯合
    服務中心或合格專業律師等相關法律專業服務管道洽詢，以
    維自身權益，附此敘明。
四、本件事證已臻明確，原告其餘攻擊防禦方法及所提證據，核
    與判決結果不生影響，因此不逐一論述，併此敘明。
五、訴訟費用負擔之依據：勞動事件法第15條、民事訴訟法第78
    條。並依同法第436條之19規定，確定訴訟費用1,000元由原
    告負擔。
中　　華　　民　　國　　111 　年　　12　　月　　16　　日
                  勞動法庭    法  官  謝志偉
正本係照原本作成。
如不服本判決，應於送達後20日內，向本院提出上訴狀並表明上
訴理由，如於本判決宣示後送達前提起上訴者，應於判決送達後
20日內補提上訴理由書（須附繕本）。如委任律師提起上訴者，
應一併繳納上訴審裁判費。
                              書記官  邱淑利
中　　華　　民　　國　　111 　年　　12　　月　　16　　日
附錄：
一、民事訴訟法第436條之24第2項：
    對於小額程序之第一審裁判上訴或抗告，非以其違背法令為
    理由，不得為之。
二、民事訴訟法第436條之25：
    上訴狀內應記載上訴理由，表明下列各款事項：
    （一）原判決所違背之法令及其具體內容。
    （二）依訴訟資料可認為原判決有違背法令之具體事實。
三、民事訴訟法第471條第1項（依同法第436條之32第2項規定於
    小額事件之上訴程序準用之）：上訴狀內未表明上訴理由者
    ，上訴人應於提起上訴後20日內，提出理由書於原第二審法
    院；未提出者，毋庸命其補正，由原第二審法院以裁定駁回
    之。